# PPP项目公司建设期内借款费用资本化的问题

提问人：azhi 时间：2017-12-20 16:15:09
陈版：PPP项目公司不提供建造服务，根据合同内容，运营期内可以从授予方无条件收取固定或可确定金额，根据解释 2 号，支付的工程价款确认为金融资产（长期应收款）。 由于建设期内支付的工程款需要授予方委托的中介机构审计后才能确认回款的金额及时间，审计报告滞后的时间根本无法预知，所以建设期内无法采用实际利率法核算，待竣工后根据整理的政府回款计划表才能开始实际利率法核算。 我的问题是：这种情况下，建设期内借款费用怎么处理？是否能够资本化？根据借款费用准则的规定，借款费用能资本化的资产只包括固定资产、投资性房地产、存货、建造合同和无形资产，金融资产的借款费用明显不能资本化，但是，我个人认为这里的金融资产和普通的金融资产又有些不一样。由于PPP项目融资金额巨大，如果建设期内相关借款费用只能费用化，而长期应收款又不能根据实际利率法确认利息收入，那PPP项目公司建设期内会出现巨额的亏损，亏损内容全是支付的银行利息；而在运营期内，从授予方收取的财务费用又全都变成了巨额利润。
您怎么看这个问题？借款费用确认的基本原则是，企业发生的借款费用可以直接归属于符合资本化条件的资产构建或者生产的，应当予以资本化，计入相关资产成本，其他借款费用应当在发生时根据其发生额确认为费用，计入当期损益。虽然提到的借款费用可以资本化的资产类型不包括金融资产，但此处如果借款费用资本化，更符合准则中的基本原则。借款费用准则提到的可以资本化的资产类型是不是有例外？请赐教，谢谢！！

回答人：chenyiwei
PPP项目采用金融资产模式的，则金融资产不属于符合资本化条件的资产，因此相关的融资利息应费用化而不能资本化处理。可以考虑的解决办法之一是基于“主要责任人”的观点确认建造合同收入和成本（通过工程施工、工程结算过渡核算）。建造合同相关资产是符合利息资本化条件的。

提问人：azhi 时间：2017-12-20 20:16:15
陈老师，但建造服务是以EPC的方式由旗下另一家公司承担，在该公司确认了建造服务收入的。

回答人：chenyiwei
这种情况，至少在项目公司和建造企业两者共同母公司的合并报表层面可以资本化。